【裁判字號】    97,訴,2479
【裁判日期】    971022
【裁判案由】    偽造有價證券
【裁判全文】
臺灣彰化地方法院刑事判決              97年度訴字第2479號
公  訴  人  臺灣彰化地方法院檢察署檢察官
被      告  戊○○
指定辯護人  本院公設辯護人  丙○○
上列被告因偽造有價證券案件，經檢察官提起公訴（97年度偵字
第5592號），本院判決如下：
    主  文
戊○○連續意圖供行使之用，而偽造有價證券，處有期徒刑肆年
伍月。如附表四所示之物均沒收。
    事  實
一、戊○○因資金週轉需要，為取信於甲○○以順利調借現金，
    雖明知未經其夫林堯卿、其妹丁○○及其妹之公公乙○○同
    意或授權，且明知已有「信安建設股份有限公司」設立登記
    在案，致其無法再以「信安建設公司」申請公司設立登記，
    竟仍基於意圖供行使之用而偽造支票及行使偽造私文書之概
    括犯意聯絡，先於不詳時、地，利用不知情之成年刻印人員
    偽刻「丁○○」、「乙○○」及「信安建設公司」印章各1
    枚後，先後於民國85年11月至12月間某日、86年11月至12月
    間某日及86年12月間某日，在其位於彰化縣住處，簽發如附
    表一、附表二及附表三所示支票，除以自己名義為發票人外
    ，另蓋用前揭偽造丁○○、信安建設公司之印章而偽造「丁○○」、「信安建設公司」印文各1枚於附表一、附表二及
    附表三所示支票（均為戊○○向彰化市第五信用合作社申領
    ，帳號為0000000）發票人欄上，表示丁○○、信安建設公
    司同意擔任支票之共同發票人以清償票款，並書立各該附表
    一至三所示之發票日及金額，而連續偽造完成以「丁○○」
    、「信安建設公司」為共同發票人之附表一至三所示支票共
    22張；戊○○復先後於前揭偽造支票之同一時日，蓋用前揭
    偽造之「乙○○」印章而偽造「乙○○」印文各1枚並盜用
    其夫林堯卿之印章而產生「林堯卿」印文各1枚於附表一編
    號1、3、4、5與附表二、附表三所示21張支票背面，而偽造
    乙○○、林堯卿之背書，用以表示乙○○、林堯卿對該等支
    票負背書責任意思之私文書，並於上述時日持前開偽造共同
    發票人及背書人之支票至甲○○位於彰化縣鹿港鎮○○路住
    處，向甲○○借得如附表一至三所示票面金額款項總計新臺
    幣（下同）3,050萬元而行使之，足生損害於丁○○、信安
    建設股份有限公司、林堯卿、乙○○及甲○○。嗣因甲○○
    之債權人林鐵練向甲○○及戊○○提起返還款項事件之民事
    訴訟，由本院以97年度訴字第203號案件審理，甲○○在該
    案言詞辯論時主張向林鐵練之借款已供戊○○週轉使用，並
    提出戊○○所交付如附表一至三所示之支票，戊○○即於97
    年5月20日當庭供稱如附表一至三所示支票上之共同發票人
    及背書人之印文係其偽造，而循線查悉上情。
二、案經上述民事訴訟案件當事人林鐵鍊之訴訟代理人陳惠玲律
    師向臺灣彰化地方法院檢察署檢察官告發後，由檢察官偵查
    起訴。
    理  由
一、本案全部卷證所涵括之供述證據及非供述證據，公訴人、被
    告及指定辯護人均同意以下全部證據之證據能力，亦未於言
    詞辯論終結前聲明異議，本院審酌該等供述證據及非供述證
    據作成時之情況，並無不適當之情事，應均具有證據能力，
    合先敘明。
二、上開事實，業據被告戊○○迭於本案、臺灣彰化地方法院檢
    察署97年度偵字第5660號案件偵查中及本案審理時坦承不諱
    ，核與證人甲○○於本案偵查中及臺灣彰化地方法院檢察署
    97年度他字第126號案件偵查中證述情節相符，並經證人丁○○、乙○○於本案偵查中；證人丁○○、乙○○、林堯卿
    於臺灣彰化地方法院檢察署97年度他字第126號案件偵查中
    證述明確，並有如附表一至三所示之支票影本共22張、本院
    97年度訴字第203號返還款項民事事件97年4月22日與同年5
    月20日言詞辯論筆錄各1份及彰化第五信用合作社97年7月4
    日（97）彰五信合社字第1620號函文暨檢附之戊○○支票存
    款帳戶印鑑影本各1份及公司登記資料查詢結果2紙在卷可稽
    ，復有「丁○○」、「信安建設公司」、「乙○○」、「林
    堯卿」之印章各1顆扣案可佐，而被告於附表一至三所示22
    張支票上偽造「信安建設公司」、「丁○○」名義為共同發
    票人，持向甲○○借款，足見其有供行使之意圖，是被告之
    任意性自白與事實相符，可以採信。綜上，本案事證明確，
    被告犯行洵堪認定，應予依法論科。
三、查被告行為後，刑法業於94年2月2日修正公布，95年7月1日
    起施行。按行為後法律有變更者，適用行為時之法律，但行
    為後之法律有利於行為人者，適用最有利於行為人之法律，
    修正後刑法第2條第1項定有明文。此條規定係規範行為後法
    律變更所生新舊法律比較適用之準據法，本身尚無新舊法比
    較之問題，於新法施行後，應一律適用新法第2條第1項之規
    定，為「從舊從輕」之比較。而本次法律變更，比較時應就
    罪刑有關之共犯、未遂犯、想像競合犯、牽連犯、連續犯、
    結合犯，以及累犯加重、自首減輕暨其他法定加減原因（如
    身分加減）與加減例等一切情形，綜其全部罪刑之結果而為
    比較（最高法院95年5月23日95年度第8次刑庭會議決議參照
    ）。經查：
（一）刑法分則編各罪所定罰金刑之貨幣單位原為銀元，舊刑法
      第33條第5款規定：「罰金：1元（銀元）以上。」，而依
      罰金罰鍰提高標準條例規定，就72年6月26日前修正之刑
      法部分條文罰金數額提高2至10倍，其後修正者則不提高
      倍數，並依現行法規所定貨幣單位折算新臺幣條例規定，
      以銀元1元折算新臺幣3元。而新刑法第33條第5款規定：
      「罰金：新臺幣1,000元以上，以百元計算之。」，新刑
      法第33條第5款所定罰金貨幣單位經修正為新臺幣後，刑
      法分則各罪所定罰金刑之貨幣單位亦應配合修正為新臺幣
      ，為使刑法分則編各罪所定罰金之最高數額與刑法修正前
      趨於一致，乃增訂刑法施行法第1條之1：「中華民國94年
      1月7日刑法修正施行後，刑法分則編所定罰金之貨幣單位
      為新臺幣。94年1月7日刑法修正時，刑法分則編未修正之
      條文定有罰金者，自94年1月7日刑法修正施行後，就其所
      定數額提高為30倍。但72年6月26日至94年1月7日新增或
      修正之條文，就其所定數額提高為3倍」。從而，刑法分
      則編各罪所定罰金刑之最高數額，於上開規定修正後並無
      不同，惟新刑法第33條第5款所定罰金刑最低數額，較之
      修正前提高，自以舊刑法第33條第5款規定有利於被告。
（二）被告行為後，刑法第55條牽連犯及第56條連續犯之規定，
      業於94年2月2日修正公布刪除，並於95年7月1日施行，則
      被告之前揭犯行，因行為後新法業已刪除牽連犯及連續犯
      之規定，此刪除雖非屬犯罪構成要件之變更，但顯已影響
      行為人刑罰之法律效果，自屬法律有變更，而依新刑法既
      已刪除牽連犯及連續犯之規定，則所犯上述數行為依數罪
      併罰之規定分論併罰，則依刑法第2條第1項規定之「從舊
      從輕」原則，比較新、舊法結果，適用被告之行為時法律
      即舊刑法論以連續犯，以一罪論，及以牽連犯，從一重罪
      處斷，較有利於被告。
（三）綜合上述各條文修正前、後之比較，揆諸前揭最高法院決
      議及修正後刑法第2條第1項前段、後段規定之「從舊、從
      輕」原則，以95年7月1日修正公布施行前之刑法相關規定
      及修正前罰金罰鍰提高標準條例第1條前段規定對於被告
      較為有利，自應適用修正前之相關規定予以論處。
四、按有價證券以實行券面所表彰之權利時，必須占有該券為特
    質，支票上權利之移轉及行使，與其占有支票有不可分離之
    關係，一旦喪失占有，非依法定程序，不得享有支票上之權
    利，是支票自係屬有價證券之一種（最高法院28年滬上字第
    53號、84年臺上字第1426號判例參照）。另按偽造支票背書
    ，在票據法上係表示對支票負擔保責任之意思，為法律規定
    之文書，且此項行為，足以生損害於他人，故應成立偽造私
    文書罪（最高法院70年臺上字第2162號判例可資參照）。是
    核被告戊○○所為，係犯刑法第201條第1項意圖供行使之用
    ，而偽造有價證券罪及刑法第216條、第210條之行使偽造私
    文書罪。被告戊○○偽造「丁○○」、「信安建設公司」及
    「乙○○」印章之行為，係利用不知情之成年刻印人員為之
    ，屬間接正犯。被告偽造印章、印文乃偽造有價證券及偽造
    私文書之階段行為，其偽造有價證券、偽造私文書後持以行
    使，行使有價證券之低度行為應為偽造有價證券之高度行為
    所吸收，偽造私文書之低度行為應為行使偽造私文書之高度
    行為所吸收，均不另論罪。被告上開行使偽造私文書犯行，
    雖公訴人於論罪欄漏引刑法第216條、第210條，惟於起訴事
    實既已敘及，自在公訴人起訴之範圍內，本院應得併予審酌
    。被告分別於85年11月至12月間、86年11月至12月間某日及
    86年12月間某日，於附表一、附表二及附表三所示支票上偽
    造「信安建設公司」、「丁○○」為共同發票人及於附表一
    編號1、3、4、5與附表二、附表三所示21張支票背面偽造「
    乙○○」、「林堯卿」背書之私文書，分別係於同時、同地
    實施，侵害同一之法益，各行為之獨立性極為薄弱，且係出
    於同一意圖供行使之用，而偽造有價證券之目的，依一般社
    會健全觀念，在時間差距上，難以強行分開，應均視為數個
    舉動之接續施行，分屬接續犯。被告各係於附表一至三所示
    時間，在相同地點，在上述支票偽造「信安建設公司」、「
    丁○○」為共同發票人及偽造「乙○○」、「林堯卿」背書
    私文書後持以行使而交付甲○○，因而同時侵害「信安建設
    公司」、「丁○○」、「乙○○」及「林堯卿」之法益，係
    一行為觸犯數個偽造有價證券罪及行使偽造私文書罪，各為
    想像競合犯，應分別依刑法第55條之規定論以一罪（刑法第
    55條關於想像競合犯之規定之修正僅係法理之明文化，無關
    新舊法之比較，應逕依新修正之刑法第55條規定論處）。又
    公訴意旨雖未論及被告意圖供行使之用而在前述支票偽造「
    信安建設公司」為共同發票人部分之偽造有價證券犯行及偽
    造「林堯卿」背書後持以行使之行使偽造私文書犯行，然此
    部分與前揭業經起訴且判決有罪部分各有想像競合犯之裁判
    上一罪關係，已如前述，顯為起訴效力所及，本院自應併予
    審理。被告先後於85年11月至12月間、86年11月至12月間某
    日及86年12月間某日，偽造有價證券與行使偽造私文書犯行
    ，均時間緊接，方法相同，觸犯構成要件相同之罪名，顯係
    基於概括犯意反覆為之，均應依修正前刑法第56條連續犯之
    規定各論以一罪，並均依法加重其刑。被告所犯上開2罪間
    ，有方法目的之牽連關係，應依修正前刑法第55條牽連犯規
    定，從一重之偽造有價證券罪處斷。公訴人雖未就被告在附
    表一編號1及附表二編號2、3所示支票上偽造「丁○○」、
    「信安建設公司」為共同發票人及偽造「乙○○」、「林堯
    卿」背書私文書部分犯行提起公訴，惟檢察官就犯罪事實之
    一部起訴者，其效力及於全部，此部分犯行與業經起訴並論
    罪科刑部分犯行，各有接續犯之實質上一罪及連續犯之裁判
    上一罪關係，前已敘明，本院自應就未經起訴之部分，一併
    加以裁判。又行使偽造有價證券之行為，原即含有詐欺之性
    質（最高法院31年上字第409號判例參照），被告持偽造之
    支票向甲○○調借現金，係行使偽造有價證券，以取得票面
    價值之對價，不另論以詐欺罪，併此敘明。爰審酌被告捨合
    法途徑向人調度資金不為，竟以在支票上偽造他人印文之方
    式，偽造有價證券及偽造私文書，復持以行使向被害人甲○○調現借款，致被害人甲○○誤信所借款項已獲保障，且被
    害人甲○○為籌措款項借予被告戊○○，因一時失慮另涉刑
    責遭判處罪刑在案，業經被害人甲○○陳明在卷，並有本院
    96 年度訴字第1361號判決1份附卷可考，對被害人甲○○造
    成之危害程度匪淺，參以被告在前述數量眾多之支票上偽造
    共同發票人及背書人，且票面金額總計高達3,050萬元，影
    響金融秩序及交易安全甚鉅，兼衡其雖已與被害人丁○○、
    乙○○達成和解，有和解書1份附卷可佐，惟迄今尚未賠償
    被害人甲○○之損失，暨其素行、犯罪動機、目的、手段及
    犯後態度等一切情狀，量處如主文所示之刑，以示懲儆。至
    指定辯護人為被告辯護稱：被告係因需要資金週轉，始一時
    失慮偽造前揭被害人之印文在支票上，其所為與一般擾亂金
    融秩序之經濟犯罪迥異，被告亦自任發票人，足見並非為逃
    避票據責任，況被告已獲被害人丁○○、乙○○諒解，請適
    用刑法第59條之規定，對被告酌減其刑等語。惟按刑法第59
    條規定犯罪情狀可憫恕者，得酌量減輕其刑，固為法院依法
    得自由裁量之事項，然非漫無限制，必須犯罪另有特殊之原
    因與環境，在客觀上足以引起一般同情，認為即予宣告法定
    低度刑期尤嫌過重者，始有其適用。是為此項裁量減刑時，
    必須就被告全部犯罪情狀予以審酌在客觀上是否有足以引起
    社會上一般人之同情，而可憫恕之情形，始稱適法（最高法
    院88年度臺上字第6683號判決要旨參照）。惟本院衡諸被告
    前開犯罪情狀，難認被告犯罪在客觀上另有特殊之原因與環
    境，且依社會一般人客觀標準，本案並無何等足以引起一般
    同情之客觀情狀而應予以憫恕，爰不依刑法第59條酌減其刑
    ，附此敘明。按票據之偽造或票據上簽名之偽造，不影響於
    真正簽名之效力，票據法第15條定有明文。本件如附表一至
    三所示之支票係以戊○○、丁○○及信安建設公司為共同發
    票人，僅丁○○及信安建設公司為發票人部分係屬偽造，只
    需就偽造發票人名義為「丁○○」及「信安建設公司」部分
    予以沒收即可，其餘發票人真正部分，仍屬有效之票據，即
    不在應沒收之列（最高法院84年臺上字第1550號判例意旨參
    照）。是本件應將如附表一至附表三所示支票上偽造「丁○○」及「信安建設公司」為共同發票人部分，依刑法第205
    條之規定沒收。至於前開支票偽造「丁○○」與「信安建設
    公司」為發票人部分既經宣告沒收，當兼括其上偽造之「丁○○」與「信安建設公司」印文，自毋庸再依刑法第21 9條
    之規定重複諭知沒收。另如附表一編號1、3、4、5與附表二
    、附表三所示支票背面偽造之「乙○○」印文共21枚均屬偽
    造之印文，又被告偽造之「信安建設公司」、「丁○○」及
    「乙○○」印章各1顆，皆係偽造之印章，不問屬於犯人與
    否，均應依刑法第219條之規定宣告沒收。扣案之林堯卿印
    章1顆，係屬林堯卿所有，且非屬偽造之物，爰不另宣告沒
    收；至附表一至三所示支票背面「林堯卿」之印文，既均係
    被告盜蓋其夫即被害人林堯卿之印章而來，並非偽造之印文
    ，自不得諭知沒收。
據上論斷，應依刑事訴訟法第299條第1項前段，刑法第2條第1項
前段、第201條第1項、第216條、第210條、第55條、第205條、
第219條，修正前刑法第56條、第55條後段，罰金罰鍰提高標準
條例第1條前段，判決如主文。
本案經檢察官陳茂榮到庭執行職務。
中    華    民    國    97    年    10    月    22    日
                  刑事第二庭      審判長法官  石馨文
                                  法      官  羅永安
                                  法      官  尚安雅
以上正本證明與原本無異。
如不服本判決，應於判決送達後10日內，向本院提出上訴書狀，
上訴書狀應「敘述具體上訴理由」，並按他造當事人之人數附繕
本。「切勿逕送上級法院」。
告訴人或被害人對於判決如有不服具備理由請求檢察官上訴者，
其上訴期間之計算係以檢察官收受判決正本之日期為準。
中    華    民    國    97    年    10    月    27    日
                                  書  記  官  陳文俊
附錄本案論罪科刑法條全文：
中華民國刑法第201條
（有價證券之偽造變造與行使罪）
意圖供行使之用，而偽造、變造公債票、公司股票或其他有價證
券者，處3年以上10年以下有期徒刑，得併科3千元以下罰金。
行使偽造、變造之公債票、公司股票或其他有價證券，或意圖供
行使之用，而收集或交付於人者，處1年以上7年以下有期徒刑，
得併科3千元以下罰金。
中華民國刑法第216條
（行使偽造變造或登載不實之文書罪）
行使第 210 條至第 215 條之文書者，依偽造、變造文書或登載
不實事項或使登載不實事項之規定處斷。
中華民國刑法第210條
（偽造變造私文書罪）
偽造、變造私文書，足以生損害於公眾或他人者，處 5 年以下有
期徒刑。
附表一（85年11月至12月間某日偽造）：
┌───┬──────┬──────┬─────┬──────┬────┬─────┐
│編號  │支票號碼    │  發票日    │ 票面金額 │共同發票人  │背書人  │偽造印文  │
│      │            │ （民國）   │（新臺幣）│            │        │          │
├───┼──────┼──────┼─────┼──────┼────┼─────┤
│ 1    │AS0000000   │87年2月15日 │70萬元    │丁○○      │乙○○  │「丁○○」│
│      │            │            │          │戊○○      │林堯卿  │、「信安建│
│      │            │            │          │信安建設公司│        │設公司」、│
│      │            │            │          │            │        │「乙○○」│
│      │            │            │          │            │        │印文各1枚 │
│      │            │            │          │            │        │          │
│      │            │            │          │            │        │          │
├───┼──────┼──────┼─────┼──────┼────┼─────┤
│ 2    │AS0000000   │87年3月15日 │70萬元    │丁○○      │無      │「丁○○」│
│      │            │            │          │戊○○      │        │及「信安建│
│      │            │            │          │信安建設公司│        │設公司」印│
│      │            │            │          │            │        │文各1枚   │
├───┼──────┼──────┼─────┼──────┼────┼─────┤
│ 3    │AS0000000   │87年4月15日 │70萬元    │丁○○      │乙○○  │「丁○○」│
│      │            │            │          │戊○○      │林堯卿  │、「信安建│
│      │            │            │          │信安建設公司│        │設公司」、│
│      │            │            │          │            │        │「乙○○」│
│      │            │            │          │            │        │印文各1枚 │
├───┼──────┼──────┼─────┼──────┼────┼─────┤
│ 4    │AS0000000   │87年5月15日 │70萬元    │丁○○      │乙○○  │「丁○○」│
│      │            │            │          │戊○○      │林堯卿  │、「信安建│
│      │            │            │          │信安建設公司│        │設公司」、│
│      │            │            │          │            │        │「乙○○」│
│      │            │            │          │            │        │印文各1枚 │
├───┼──────┼──────┼─────┼──────┼────┼─────┤
│ 5    │AS0000000   │87年6月15日 │70萬元    │丁○○      │乙○○  │「丁○○」│
│      │            │            │          │戊○○      │林堯卿  │、「信安建│
│      │            │            │          │信安建設公司│        │設公司」、│
│      │            │            │          │            │        │「乙○○」│
│      │            │            │          │            │        │印文各1枚 │
└───┴──────┴──────┴─────┴──────┴────┴─────┘
附表二（86年11月至12月間某日偽造）：
┌───┬──────┬──────┬─────┬──────┬────┬─────┐
│編號  │支票號碼    │  發票日    │ 票面金額 │共同發票人  │背書人  │偽造印文  │
│      │            │ （民國）   │（新臺幣）│            │        │          │
├───┼──────┼──────┼─────┼──────┼────┼─────┤
│ 1    │AS0000000   │87年2月12日 │200萬元   │丁○○      │乙○○  │「丁○○」│
│      │            │            │          │戊○○      │林堯卿  │、「信安建│
│      │            │            │          │信安建設公司│        │設公司」、│
│      │            │            │          │            │        │「乙○○」│
│      │            │            │          │            │        │印文各1枚 │
├───┼──────┼──────┼─────┼──────┼────┼─────┤
│ 2    │AS0000000   │87年2月14日 │200萬元   │丁○○      │乙○○  │「丁○○」│
│      │            │            │          │戊○○      │林堯卿  │、「信安建│
│      │            │            │          │信安建設公司│        │設公司」、│
│      │            │            │          │            │        │「乙○○」│
│      │            │            │          │            │        │印文各1枚 │
├───┼──────┼──────┼─────┼──────┼────┼─────┤
│ 3    │AS0000000   │87年2月16日 │200萬元   │丁○○      │乙○○  │「丁○○」│
│      │            │            │          │戊○○      │林堯卿  │、「信安建│
│      │            │            │          │信安建設公司│        │設公司」、│
│      │            │            │          │            │        │「乙○○」│
│      │            │            │          │            │        │印文各1枚 │
├───┼──────┼──────┼─────┼──────┼────┼─────┤
│ 4    │AS0000000   │87年2月18日 │200萬元   │丁○○      │乙○○  │「丁○○」│
│      │            │            │          │戊○○      │林堯卿  │、「信安建│
│      │            │            │          │信安建設公司│        │設公司」、│
│      │            │            │          │            │        │「乙○○」│
│      │            │            │          │            │        │印文各1枚 │
├───┼──────┼──────┼─────┼──────┼────┼─────┤
│ 5    │AS0000000   │87年2月20日 │200萬元   │丁○○      │乙○○  │「丁○○」│
│      │            │            │          │戊○○      │林堯卿  │、「信安建│
│      │            │            │          │信安建設公司│        │設公司」、│
│      │            │            │          │            │        │「乙○○」│
│      │            │            │          │            │        │印文各1枚 │
├───┼──────┼──────┼─────┼──────┼────┼─────┤
│ 6    │AS0000000   │87年2月22日 │200萬元   │丁○○      │乙○○  │「丁○○」│
│      │            │            │          │戊○○      │林堯卿  │、「信安建│
│      │            │            │          │信安建設公司│        │設公司」、│
│      │            │            │          │            │        │「乙○○」│
│      │            │            │          │            │        │印文各1枚 │
├───┼──────┼──────┼─────┼──────┼────┼─────┤
│ 7    │AS0000000   │87年2月24日 │200萬元   │丁○○      │乙○○  │「丁○○」│
│      │            │            │          │戊○○      │林堯卿  │、「信安建│
│      │            │            │          │信安建設公司│        │設公司」、│
│      │            │            │          │            │        │「乙○○」│
│      │            │            │          │            │        │印文各1枚 │
├───┼──────┼──────┼─────┼──────┼────┼─────┤
│ 8    │AS0000000   │87年2月26日 │200萬元   │丁○○      │乙○○  │「丁○○」│
│      │            │            │          │戊○○      │林堯卿  │、「信安建│
│      │            │            │          │信安建設公司│        │設公司」、│
│      │            │            │          │            │        │「乙○○」│
│      │            │            │          │            │        │印文各1枚 │
├───┼──────┼──────┼─────┼──────┼────┼─────┤
│ 9    │AS0000000   │87年2月28日 │200萬元   │丁○○      │乙○○  │「丁○○」│
│      │            │            │          │戊○○      │林堯卿  │、「信安建│
│      │            │            │          │信安建設公司│        │設公司」、│
│      │            │            │          │            │        │「乙○○」│
│      │            │            │          │            │        │印文各1枚 │
├───┼──────┼──────┼─────┼──────┼────┼─────┤
│ 10   │AS0000000   │87年3月2日  │200萬元   │丁○○      │乙○○  │「丁○○」│
│      │            │            │          │戊○○      │林堯卿  │、「信安建│
│      │            │            │          │信安建設公司│        │設公司」、│
│      │            │            │          │            │        │「乙○○」│
│      │            │            │          │            │        │印文各1枚 │
└───┴──────┴──────┴─────┴──────┴────┴─────┘
附表三（86年12月間某日偽造）：
┌───┬──────┬──────┬─────┬──────┬────┬─────┐
│編號  │  支票號碼  │   發票日   │ 票面金額 │共同發票人  │背書人  │偽造印文  │
│      │            │  （民國）  │（新臺幣）│            │        │          │
│      │            │            │          │            │        │          │
├───┼──────┼──────┼─────┼──────┼────┼─────┤
│ 1    │AS0000000   │87年2月20日 │100萬元   │丁○○      │乙○○  │「丁○○」│
│      │            │            │          │戊○○      │林堯卿  │、「信安建│
│      │            │            │          │信安建設公司│        │設公司」、│
│      │            │            │          │            │        │「柯遜」印│
│      │            │            │          │            │        │文各1枚   │
├───┼──────┼──────┼─────┼──────┼────┼─────┤
│ 2    │AS0000000   │87年2月30日 │100萬元   │丁○○      │乙○○  │「丁○○」│
│      │            │            │          │戊○○      │林堯卿  │、「信安建│
│      │            │            │          │信安建設公司│        │設公司」、│
│      │            │            │          │            │        │「乙○○」│
│      │            │            │          │            │        │印文各1枚 │
├───┼──────┼──────┼─────┼──────┼────┼─────┤
│ 3    │AS0000000   │87年3月10日 │100萬元   │丁○○      │乙○○  │「丁○○」│
│      │            │            │          │戊○○      │林堯卿  │、「信安建│
│      │            │            │          │信安建設公司│        │設公司」、│
│      │            │            │          │            │        │「乙○○」│
│      │            │            │          │            │        │印文各1枚 │
├───┼──────┼──────┼─────┼──────┼────┼─────┤
│ 4    │AS0000000   │87年3月20日 │100萬元   │丁○○      │乙○○  │「丁○○」│
│      │            │            │          │戊○○      │林堯卿  │、「信安建│
│      │            │            │          │信安建設公司│        │設公司」、│
│      │            │            │          │            │        │「乙○○」│
│      │            │            │          │            │        │印文各1枚 │
├───┼──────┼──────┼─────┼──────┼────┼─────┤
│ 5    │AS0000000   │87年3月30日 │100萬元   │丁○○      │乙○○  │「丁○○」│
│      │            │            │          │戊○○      │林堯卿  │、「信安建│
│      │            │            │          │信安建設公司│        │設公司」、│
│      │            │            │          │            │        │「乙○○」│
│      │            │            │          │            │        │印文各1枚 │
├───┼──────┼──────┼─────┼──────┼────┼─────┤
│ 6    │AS0000000   │87年4月10日 │100萬元   │丁○○      │乙○○  │「丁○○」│
│      │            │            │          │戊○○      │林堯卿  │、「信安建│
│      │            │            │          │信安建設公司│        │設公司」、│
│      │            │            │          │            │        │「乙○○」│
│      │            │            │          │            │        │印文各1枚 │
├───┼──────┼──────┼─────┼──────┼────┼─────┤
│ 7    │AS0000000   │87年4月20日 │100萬元   │丁○○      │乙○○  │「丁○○」│
│      │            │            │          │戊○○      │林堯卿  │、「信安建│
│      │            │            │          │信安建設公司│        │設公司」、│
│      │            │            │          │            │        │「乙○○」│
│      │            │            │          │            │        │印文各1枚 │
└───┴──────┴──────┴─────┴──────┴────┴─────┘
附表四：
1、如附表一至三所示22張支票發票人欄偽造之「信安建設公司
   」及「丁○○」發票部分。
2、偽造之「信安建設公司」、「丁○○」及「乙○○」印章各1
   顆。
3、如附表一編號1、3、4、5與附表二、附表三所示共21張支票
   背面偽造之「乙○○」印文總計21枚。


司法院資訊處製作；財團法人民間司法改革基金會備份。
